臺灣桃園地方法院民事判決　　　　　　　100年度親字第134號
原　　　告　張安
法定代理人　張靜茹
訴訟代理人　潘維成律師
被　　　告　牛逸雯
訴訟代理人　潘明彥律師
　　　　　　魏雯祈律師
　　　　　　陳永來律師
上列當事人間請求確認親子關係存在事件，本院於民國100 年10
月19 日言詞辯論終結，判決如下：
    主  文
確認被告牛逸雯（男，民國○○年○ 月○○日生，身分證統一編號：
Ｚ000000000號）與原告間之親子關係存在。
訴訟費用由被告負擔。
    事  實  及  理  由
一、按確認法律關係之訴，非原告有即受確認判決之法律上利益
    者，不得提起之，民事訴訟法第247 條第1 項前段定有明文
    。又所謂即受確認判決之法律上利益，係指法律關係之存否
    不明確，原告主觀上認其在法律上之地位有不妥之狀態存在
    ，且此種不妥之狀態，能以確認判決將之除去者而言（最高
    法院52年台上字第1240號判例參照）。本件原告主張其為被
    告之女，然戶籍上未為相同之記載而涉及原告身分之不確定
    ，亦同時影響原告之親權、扶養、甚至繼承等法律關係之利
    益，原告自有即受確認判決之法律上利益。
二、原告起訴主張，原告之母張靜茹與被告牛逸雯原均於中壢壢
    新醫院服務，因工作往來互動頻繁，互生好感，而發生性關
    係，而於民國85年7 月10日產下原告，由於原告之母當時與
    訴外人唐執中仍存在婚姻關係存續中，故而認定為唐執中之
    女，嗣唐執中提出確認親子關係不存在之訴，而於戶籍謄本
    上刪除父親之姓名。原告出生後，被告即按月支付原告之母
    新台幣（以下同）5,000 元，以貼補撫育原告之費用，後來
    被告乃於86年12月一次匯款100 萬元予原告之母，以該100
    萬元之利息作為撫育原告之方式( 當時利率約6% , 100 萬
    元每年利息為6 萬元，每月可得5000元) ; 嗣被告之配偶察
    覺上開匯款100 萬元之情，被告隨後未再與原告之母聯絡，
    亦未再探視原告。按民法第1065條第1 項: 非婚生子女經生
    父認領者，視為婚生子女。其經生父撫育者，視為認領。」
    ，被告於原告出生之後，既曾按月支付撫育費用，最後甚至
    一次給付100 萬元作為撫育費用，本案當有存在原告經被告
    撫育之事實，原告自應視為被告之婚生子女，而此一狀態當
    應以判決加以確認，爰依法請求確認被告與原告間親子關係
    存在等語。並為訴之聲明：如主文所示。
三、被告則以：原告之訴駁回，但對於原告之主張及陳述均無意
    見等語。
四、原告主張：原告之母張靜茹於與訴外人唐執中婚姻關係期間
    ，與被告牛逸雯於中壢壢新醫院服務，因互生好感而發生性
    關係，並於民國85年7 月10日產下原告，嗣訴外人唐執中提
    出確認親子關係不存在之訴，而於戶籍謄本上刪除父親之姓
    名。原告出生後，被告即按月支付原告之母5,000 元，以貼
    補撫育原告之費用，後來被告乃於86年12月一次匯款100 萬
    元予原告之母，以該100 萬元之利息作為撫育原告之方式(
    當時利率約6% , 100萬元每年利息為6 萬元，每月可得5000
    元) 等之事實並不否認，且有原告收受被告以第三人梁聖之
    名義匯款100 萬元予原告之存簿可證。則被告於原告出生之
    後，既曾按月支付撫育費用，最後甚至一次給付100 萬元作
    為撫育費用，被告自有撫育原告之事實，依民法第1065 條
    ：非婚生子女經生父認領者，視為婚生子女。其經生父撫育
    者，視為認領之法條規定說明，原告自應視為被告之婚生子
    女，原告依法請求確認被告與原告間親子關係存在，為有理
    由，應予准許。
五、又現代生物科學發達，醫學技術進步，親子血緣關係存在與
    否，以DNA 檢驗方法鑑定子女血統來源之精確度極高，且為
    一般科學鑑定及社會觀念所肯認。本件原告訴請確認被告為
    其血緣之生父，為期取得血統真實性，以DNA 檢驗固為目前
    最精確之方法。惟被告經本院詢以接受DNA 鑑別意願，惟被
    告訴訟代理人均以被告個人擔心家人知悉會影響小孩為由，
    拒絕鑑驗，此有本院言詞辯論筆錄（100 年10月19日言詞辯
    論筆錄）可稽。是本院既無從自DNA 檢驗方法鑑定原告血統
    是否源自於被告，僅能依憑前揭事證判斷原告確為其母張靜
    茹自被告受胎所生之女，併予說明。
六、結論：原告之訴為有理由，依民事訴訟法第78條，判決如主
    文。
中    華    民    國  100     年    11    月    2    日
                  家事法庭法  官  陳添喜
上列正本係照原本作成。
如對本判決不服，應於本判決送達後20日內向本院提出上訴狀（
須按他造人數提出繕本，並繳納第2 審裁判費新台幣）4,500 元
，上訴於台灣高等法院。
如委任律師提起上訴者，應一併繳納上訴審裁判費。
中    華    民    國  100     年    11    月    2    日
                          書記官  劉昆鑫